臺灣高雄地方法院民事裁定          100年度司家聲字第438號
聲  請  人  張清富律師即被繼承人林寶文之遺產管理人
上聲請人聲請核定遺產管理人報酬事件，本院裁定如下：
    主  文
聲請人任被繼承人林寶文（男，民國○○○年○月○日生，身分
證統一編號：Ｚ000000000號，民國九十年一月十日死
亡）遺產管理人之報酬核定為新臺幣肆萬伍仟元。
程序費用新臺幣壹仟元由被繼承人林寶文之遺產負擔。
    理  由
一、本件聲請意旨略以：聲請人前經鈞院以99年度司財管字第37
    號民事裁定選任為被繼承人林寶文（男，民國51年9 月1 日
    生，身分證統一編號：Ｚ000000000號，於90年1 月10日死亡
    ）之遺產管理人，嗣依鈞院100 年度司家催字第267 號民事
    裁定為公示催告。而被繼承人所遺坐落臺南市○○區○○段
    1117、1117之27地號土地及其上建物（門牌號碼：臺南市南
    化區南化32之25號）現由臺南地方法院民事執行處以100 年
    度司執字第83230 號強制執行事件進行特拍程序。茲因被繼
    承人之繼承人均已拋棄繼承權，相關親屬亦不願處理遺產事
    宜，實難召開親屬會議酌定本件遺產管理人報酬，聲請人為
    免遲誤聲明參與分配期間，狀請鈞院裁定本件遺產管理報酬
    等語。
二、按「遺產管理人，得請求報酬，其數額由親屬會議按其勞力
    及其與被繼承人之關係酌定之。」、「依本法之規定應開親
    屬會議時，由當事人、法定代理人或其他利害關係人召集之
    。」、「親屬會議不能召開或召開有困難時，依法應經親屬
    會議處理之事項，由有召集權人聲請法院處理之。」，民法
    第1183條、第1129條、第1132條第2 項前段分別定有明文。
三、經查：
  (一)本件被繼承人林寶文死亡後，其繼承人等均已拋棄繼承權，
    且未經親屬會議選定遺產管理人，經本院選任聲請人為被繼
    承人之遺產管理人後，聲請人並對被繼承人之債權人及受遺
    贈人為公示催告乙節，有聲請人提出之本院100 年度司家催
    字第267 號民事裁定1 紙為證，堪信為真實。準此，聲請人
    顯難召開親屬會議酌定其管理遺產之報酬，是其本於利害關
    係人之地位，聲請本院酌定報酬，洵屬有據。
  (二)聲請人主張之前揭事實，除上述民事裁定外，另據其提出被
    繼承人林寶文之財政部高雄市國稅局財產歸屬資料清單、全
    國贈與資料清單、臺灣臺南地方法院民事執行處100 年9 月
    14日南院龍100 司執意字第83230 號函等件為證，堪信為真
    實。本院審酌：聲請人處理上開事務及後續處理所需時間之
    久暫、耗費人力之程度及各債權人受償權利之保障等一切情
    狀，認本件遺產管理人之報酬以45,000元（含已代墊費用）
    為適當，爰酌定如主文第1 項所示。
四、末按依法應由關係人（包括聲請人、相對人及其他利害關係
    人）負擔費用者，法院裁定命關係人負擔時，應一併確定其
    數額，非訟事件法第24條第1 項所明定。經核本件聲請事件
    ，應徵之程序費用為1,000 元，依非訟事件法第157 條規定
    ，應由遺產負擔，爰併予確定如主文第2 項所示，附此敘明
    。
五、依非訟事件法第157 條、第24條第1 項，裁定如主文。
六、如對本裁定抗告，須於裁定送達後10日之不變期間內，向本
    院提出抗告狀，並繳納抗告費新臺幣1,000 元。
中    華    民    國    100   年    10    月    19    日
                  家事法庭  司法事務官  任士慧